臺灣高等法院臺中分院刑事附帶民事訴訟判決　96年度附民上字第356號
上　訴　人
即　原　告　乙○○
　　　　　　　　　　　號
被 上訴 人
即　被　告　甲○○
被 上訴 人
即　被　告　丙○○
上列當事人間因妨害家庭附帶民事訴訟案件，上訴人不服臺灣南
投地方法院中華民國九十六年十一月十二日第一審附帶民事訴訟
判決（九十六年度附民字第四十八號）提起上訴，本院判決如下
：
    主      文
上訴駁回。
    事      實
一、上訴人聲明及陳述略稱：原判廢棄，被上訴人甲○○、丙○
    ○等應共同連帶賠償上訴人新台幣（以下同）壹佰陸拾萬元
    及自起訴狀繕本送達之翌日起至清償日止，按週年利率百分
    之五計算之利息。准供擔保宣告假執行，第一、二審訴訟費
    用由被上訴人共同負擔。原審並未傳喚上訴人到庭，致上訴
    人無法到庭陳述。且本件復未送臺灣高等法院臺中分院審理
    ，上訴人無從於第二審辯論終結前提起本件附帶民事訴訟。
二、被上訴人未提出書狀，亦未作何聲明或陳述。
    理      由
一、按提起附帶民事訴訟，應於刑事訴訟起訴後第二審辯論終結
    前為之，但在第一審辯論終結後，提起上訴前，不得提起；
    又法院認為原告之訴不合法者，應以判決駁回之，刑事訴訟
    法第四百八十八條、第五百零二條第一項分別定有明文。又
    按第一審法院依被告在偵查中之自白或其他現存之證據，已
    足認定其犯罪者，得因檢察官之聲請，不經通常審判程序，
    逕以簡易判決處刑，刑事訴訟法第四百四十九條定有明文，
    再按按對於簡易判決有不服者，得上訴於管轄之第二審地方
    法院合議庭。刑事訴訟法第四百五十五條之一第一項亦有明
    文。是本件簡易判決處刑之上訴，應向地方法院合議庭為上
    訴，上訴人上訴意旨認應送臺灣高等法院臺中分院審理，即
    有誤會，又簡易判決處刑於第一審法院依被告在偵查中之自
    白或其他現存之證據，已足認定其犯罪者，得因檢察官之聲
    請，不經通常審判程序，逕以簡易判決處刑，是原審雖未通
    知上訴人到庭，已足認定被上訴人甲○○、丙○○二人有罪
    ，而以簡易判決處刑，於法亦無何違誤之處。且本件經查被
    上訴人甲○○、丙○○所涉妨害家庭案件，業經臺灣南投地
    方法院檢察署檢察官於九十六年三月十日聲請簡易處刑，並
    由臺灣南投地方法院南投簡易庭於九十六年六月十三日以九
    十六年度投簡刑字第四二二號判處甲○○有期徒刑伍月，如
    易科罰金以銀元佰元即新台幣玖佰元折算壹日，丙○○有
    期徒刑伍月，如易科罰金以銀元佰元即新台幣玖佰元折算
    壹日。嗣檢察官不服提起上訴，經臺灣南投地方法院以九十
    六年度簡上字第九十一號案審理，並於九十六年八月二十九
    日言詞辯論終結，而於九十六年九月十二日判決撤銷原判決
    ，改判處甲○○有期徒刑伍月，如易科罰金以銀元佰元即
    新台幣玖佰元折算壹日，減為有期徒刑貳月又拾伍日，如易
    科罰金以銀元佰元即新台幣玖佰元折算壹日確定，上訴人
    於九十六年十一月二十六日該案辯論終結並宣判後，始提起
    起附帶民事訴訟，因本案業已辯論終結，依照首開法條，自
    不得提起附帶民事訴訟。從而原審以上訴人之訴不合法而予
    駁回，經核並無不當，上訴人之上訴為無理由，應予駁回。
二、據上論斷，應依刑事訴訟法第四百九十條、第三百六十八條
    ，判決如主文。
中　　華　　民　　國　　96　　年　　12　　月　　20　　日
            刑事第二庭  審判長法　官　李  璋  鵬
                              法　官　胡  森  田
                              法　官　胡  忠  文
上列正本證明與原本無異。
不得上訴。
                              書記官　顏  子  良
中　　華　　民　　國　　96　　年　　12　　月　　20　　日
